臺灣嘉義地方法院刑事判決　　　　　　　 96年度易字第673號
公　訴　人　臺灣嘉義地方法院檢察署檢察官
被　　　告　乙○○
上列被告因竊盜案件，經檢察官提起公訴（96年度偵字第7974號
），被告於準備程序中就被訴事實為有罪之陳述，本院合議庭裁
定由受命法官改依簡式審判程序審理，判決如下：
    主  文
乙○○犯攜帶兇器竊盜罪，累犯，處有期徒刑拾壹月，扣案之電
線剪、美工刀、虎頭剪各壹支，均沒收。
    事實及理由
一、犯罪事實：乙○○前於民國九十五年間因犯竊盜罪，經臺灣
    高等法院臺南分院於九十五年七月十八日，以九十五年度上
    易字第二七０號判決判處有期徒刑八月，緩刑四年確定，後
    再因施用毒品案件，經本院於九十五年九月二十八日，以九
    十五年度朴簡字第一八二號判決判處有期徒刑四月確定，上
    揭緩刑遭撤銷，前開二罪經減刑並定應執行有期徒刑五月，
    如易科罰金，以銀元三百元折算一日，甫於九十六年七月十
    五日縮刑期滿執行完畢，詎仍不知悔改，竟基於意圖為自己
    不法所有之竊盜犯意，於九十六年十月八日凌晨零時許，駕
    駛車牌號碼ＳＨ－８３０３號自用小客車，攜帶其所有客觀
    上足對人之生命、身體、安全構成威脅，具有危險性而可作
    為兇器使用之電線剪、美工刀、虎頭剪各一支，至嘉義縣水
    上鄉義興村嘉一六八線三十點八公里處，將該處路燈之電纜
    線抽出，以電線剪將電纜線剪斷而竊取之，得手後將電纜線
    （ＰＶＣ２２ＭＭ２×５Ｃ，重約一百八十公斤）置於上開
    車輛駛離。嗣於同日上午九時三十分許，在嘉義縣鹿草鄉○
    ○段八掌溪堤岸道路旁為警查獲，並扣得電線剪、美工刀、
    虎頭剪各一支及前開電纜線（業據甲○○領回）。
二、本案於準備程序進行中，被告就被訴事實為有罪之陳述，經
    行簡式審判程序，依刑事訴訟法第二百七十三條之二規定，
    不適用證據提示、交互詰問及傳聞法則有關證據能力限制等
    規定，先予敘明。
三、認定犯罪所憑證據
(一)被告乙○○於警詢、偵查及本院準備程序、審理時為有罪之
    供述。
(二)證人即嘉義縣水上鄉公所建設課技工甲○○於警詢之指述。
(三)嘉義縣警察局水上分局扣押書、扣押物品目錄表、被害報告
    證明單、贓物認領保管單、被害報告各一份及照片九張。
(四)扣案電線剪、美工刀、虎頭剪各一支。
四、論罪科刑
(一)按刑法第三百二十一條第一項第三款之攜帶兇器竊盜罪，係
    以行為人攜帶兇器為其加重條件，此所謂兇器，其種類並無
    限制，凡客觀上足以對人之生命、身體、安全構成威脅，具
    有危險性之兇器為已足，並不以攜帶之初有行兇之意圖為必
    要，最高法院七十九年臺上字第五二五三號判例意旨可為參
    照。查被告所攜帶犯本件竊盜案件之電線剪、美工刀、虎頭
    剪各一支，均為鋼鐵材質且前端尖銳，客觀上自屬足以對人
    之生命、身體、安全構成威脅，顯均為具有危險性之兇器無
    訛。核被告乙○○所為，係犯刑法第三百二十一條第一項第
    三款之攜帶兇器竊盜罪。又其前因竊盜案件，經臺灣高等法
    院臺南分院於九十五年七月十八日，以九十五年度上易字第
    二七０號判決判處有期徒刑八月，緩刑四年確定，後再因施
    用毒品案件，經本院於九十五年九月二十八日，以九十五年
    度朴簡字第一八二號判決判處有期徒刑四月確定，上揭緩刑
    遭撤銷，前開二罪經減刑並定應執行有期徒刑五月，如易科
    罰金，以銀元三百元折算一日，甫於九十六年七月十五日縮
    刑期滿執行完畢，此有臺灣高等法院被告前案紀錄表一份在
    卷可稽，其於受徒刑之執行完畢，五年以內故意再犯本件有
    期徒刑以上之罪，為累犯，應依刑法第四十七條第一項規定
    ，加重其刑。
(二)爰審酌被告高中畢業之智識程度，正值壯年，不思循正當管
    道賺取財物，欲謀不勞而獲，且任意攜帶兇器竊取他人電纜
    線，影響用電安全，亦對社會治安有所危害，再參以被告前
    已因竊盜案件經法院判處罪刑執行完畢，又因竊盜案件，經
    本院以九十五年度易字第六四０號、九十六年度易字第六十
    五號判決各判處有期徒刑九月在案，仍再犯本案，顯見其素
    行不良，兼衡被告本次犯後坦承之態度、所竊財物價值、造
    成之損失程度、犯罪動機、手段、方法暨家庭狀況等一切情
    狀，量處如主文所示之刑。至公訴意旨雖對被告具體求刑有
    期徒刑二年，惟本院審酌上情，認量處如主文所示之刑，已
    足收懲儆之效，併予敘明。
五、沒收部分
    扣案之電線剪、美工刀、虎頭剪各一支，為被告所有，攜帶
    至竊盜現場，其中電線剪係供犯罪所用之物，而美工刀及虎
    頭剪則係供犯罪預備之物，業據被告供明在卷，應依刑法第
    三十八條第一項第二款之規定，併予宣告沒收。
六、應適用法條
(一)刑事訴訟法第二百七十三條之一第一項、第二百九十九條第
    一項前段、第三百十條之二、第四百五十四條第一項。
(二)第三百二十一條第一項第三款、第四十七條第一項、第三十
    八條第一項第二款，判決如主文。
本案經檢察官古富祺到庭執行職務。
中　　華　　民　　國　　96　　年　　10　　月　　31　　日
                  刑事第二庭    法　官　林青怡
上列正本證明與原本無異。
如不服本判決，應於判決送達後十日內向本院提出上訴狀，上訴
書狀依法應敘述具體理由，如未敘述具體理由者，應於上訴期間
屆滿後二十日內補提理由書於本院（均應附繕本）。告訴人或被
害人如對於本判決不服者，應具備理由請求檢察官上訴，其上訴
期間之計算係以檢察官收受判決正本之日期為準。
中　　華　　民　　國　　96　　年　　10　　月　　31　　日
                                書記官  李佳惠
附錄論罪科刑法條
刑法第321條
犯竊盜罪而有左列情形之一者，處6月以上、5年以下有期徒刑：
一  於夜間侵入住宅或有人居住之建築物、船艦或隱匿其內而犯之
    者。
二  毀越門扇、牆垣或其他安全設備而犯之者。
三  攜帶兇器而犯之者。
四  結夥三人以上而犯之者。
五  乘火災、水災或其他災害之際而犯之者。
六  在車站或埠頭而犯之者。
前項之未遂犯罰之。
